# 求教陈版主，未确定期房抵拆迁款如何处理

提问人：sunxiaorui 时间：2020-09-12 16:41:58
政府拆迁时与企业签订合同，未来以新房抵顶拆迁款，新房公允价值与拆迁房公允价值之间的差额多退少补，拆迁房将于近期拆除，但新房尚未选址，未来价值不确定。我考虑因房屋将于近期拆除，且合同已经签订，故固定资产处置的账务处理已没有疑问，但是我对处置时借方挂帐科目有疑问。查看过资产负债表后，我认为只有其他应收款科目较为合适，但该款项实质无法收回，且目前新房还未选址，未来年限较长，应属长期资产，不知借方应选取什么科目较为合适？谢谢。

回答人：chenyiwei
对此类“以房换房”的拆迁，应在旧房被移交拆除时，将其账面价值转入“其他非流动资产”，暂不确认处置损益。到后续取得用于置换的新房时，对新房按被拆除的旧房于拆迁协议签订日的公允价值作为入账价值，该入账价值与前述“其他非流动资产”的账面价值之间的差额确认为资产处置损益。
在取得用于置换的新房之前，对上述挂账的“其他非流动资产”应在每年末谨慎进行减值测试（主要考虑对方信用风险），必要时计提减值准备。

提问人：sunxiaorui 时间：2020-09-15 08:35:06
陈版，我还有两个问题：
1 、既然是现在已拆除房屋的公允价值已经确定，合同已经签订，房屋如果拆除，是否就可以认定损益已经实现？
2 、政府征迁，政府款项是否可以认定没有信用风险？
麻烦您再给讲解一下，谢谢。

回答人：chenyiwei
1 、交易过程未完成，损益不能认定为已实现。 2 、虽然最终能收到，但拖延的情况很多见，时间价值方面的损失也是信用损失的一部分。

提问人：xueweiwei 时间：2020-09-28 15:46:24
陈版您好，合同约定“新房公允价值与拆迁房公允价值之间的差额多退少补”，如果对新房按被拆除的旧房于拆迁协议签订日的公允价值作为入账价值，那如果我拆迁日拆迁房公允价值为 100 万，新房公允价值 120 万，我补了 20 万差价，那这个差价如何处理？体现为资产处置损益？这种情况下如果还是以被拆除的旧房于拆迁协议签订日的公允价值作为新房入账价值的话，那我的新房价格感觉明显不公允？望陈版予以指导，感谢感谢！

回答人：chenyiwei
20 万元差价在交付新房时计入新房入账价值，并贷记银行存款。